【裁判字號】    98,交上更(一),10
【裁判日期】    981110
【裁判案由】    過失致死
【裁判全文】
臺灣高等法院刑事判決            98年度交上更(一)字第10號
上  訴  人
即  被  告  丙○○
                    國民
選任辯護人  蔡雅蓯律師
上列上訴人因業務過失致死案件，不服臺灣板橋地方法院94年度
交訴字第138號，中華民國95年8月31日第一審判決（起訴案號：
臺灣板橋地方法院檢察署94年度偵字第 17287號），提起上訴，
經判決後，由最高法院發回更審，本院判決如下：
    主  文
原判決撤銷。
丙○○從事業務之人，因業務上之過失致人於死，處有期徒刑玖
月，減為有期徒刑肆月又拾伍日，如易科罰金，以銀元參佰元即
新臺幣玖佰元折算壹日。
    事  實
一、丙○○受僱於安康汽車貨運股份有限公司擔任營業大貨車駕
    駛，為從事駕駛業務之人，於民國93年12月1日下午3時許，
    駕駛車牌號碼HP－九三八號營業大貨車，沿臺北縣樹林市○○路379巷往山佳方向行駛，於行經臺北縣樹林市○○路379
    巷與中華路有燈光號誌管制之交岔路口，欲左轉至中華路時
    ，本應注意汽車行駛至交岔路口，其行進、轉彎，應遵守燈
    光號誌之指示，且轉彎車應讓直行車先行，依當時情況，天
    候晴、日間自然光線、乾燥之柏油路面並無缺陷、也無障礙
    物、視距良好，客觀上又無不能注意之情事，竟疏未注意，
    貿然以每小時30至40公里之時速，闖越該交岔路口之紅燈號
    誌，左轉中華路，適有陳威志騎乘車牌號碼JF三－七六五號
    重型機車，沿臺北縣樹林市○○路由山佳往板橋方向直行而
    至，陳威志騎乘之機車，行近交岔路口時，原應注意車前狀
    況及黃燈號誌已經閃起，應採隨時停車之準備，惟亦未注意
    ，減速接近路口，突逢丙○○所駕駛之上揭營業大貨車，自
    巷口駛出，陳威志立即煞車，造成機車車輪鎖死，重心不穩
    ，而人車倒地，陳威志則因慣性，仍往前滑行，頭部為丙○○所駕駛營業大貨車之左後車輪擦撞，致陳威志左額、左顴
    、下額及頭部擦傷、肋骨多處骨折、氣血胸，因失血性休克
    ，於同日下午 3時26分許，送臺北縣樹林市○○街九號之仁
    愛醫院前，已急救無效而死亡。丙○○於員警獲報前往處理
    尚未知悉肇事人時，當場承認係上開營業大貨車駕駛人而自
    首肇事，進而接受本案裁判。
二、案經丙○○自首及丁○○（陳威志之配偶）訴由臺灣板橋地
    方法院檢察署檢察官偵查起訴。
    理  由
壹、程序方面：
一、證人乙○○因長期於大陸工作，適假返臺，僅停留數日，於
    98年10月6日上午離臺返回工作崗位，本院於9月30日電話聯
    絡得知證人乙○○恰巧返臺，因預料該證人乙○○恐於審判
    期日無法到庭，是依刑事訴訟法第276條第1項規定，於審判
    期日前即於本年10月 1日準備程序期日徵得檢、辯雙方同意
    先行訊問證人乙○○，該證人於準備程序期日所為之證言，
    依上開規定，得採為證據，併予敘明。
二、被告以外之人於檢察事務官、司法警察官或司法警察調查中
    所為之陳述，與審判中不符時，其先前之陳述具有較可信之
    持別情況，且為證明犯罪事實存否所必要者，得為證據，刑
    事訴訟法第159條之2定有明文。查臺北縣政府察局樹林分局
    於93年12月10日對證人乙○○所製作之道路交通事故訪談紀
    錄表，雖為被告以外之人之言詞陳述，經警方將證人之陳述
    以錄音方式錄音後，再逐字翻寫於該訪談表之文書證據，上
    訴人即被告及其辯護人均不同意作為證據；惟本院已於本年
    10 月1日準備程序期日當庭勘驗該份訪談之錄音帶，經證人
    乙○○確認為其聲音及為其所述之內容無訛，且該錄音內容
    清晰，錄音帶之內容與93年度相字第1464號卷70頁之內容均
    相符，此有98年10月 1日準備程序筆錄中之勘驗筆錄可資佐
    證，再該訪談紀錄表製作之時間係在案發後 9日，當時證人
    之記憶自較深刻，且觀該訪談紀錄之記載，證人乙○○已就
    當時情況詳實指述，嗣於本院準備程序進行交互詰問時亦稱
    前於警員訪談時所言實在，錄音內容是在伊自由意志下所為
    之陳述等語（見本院更一審卷第26頁反面倒數第 8行以下）
    ，因證人於本院98年10月 1日準備程序期日時，距離案發時
    間93年12月1日，已相隔4年10月之久，故證人於本院更(一)審
    準備程序期日證稱當時之號誌為何，伊已印象不清楚，殊值
    採信，故證人乙○○於警詢時所述，伊聽到聲音後，看到油
    罐車仍在滑動中，油罐車行向之號誌是紅燈的等語之陳述具
    有任意性及特別可信性，且為證明本件被告犯罪事實存否必
    要之證據，依前揭說明，自得作為證據。
三、按被告以外之人於審判外之言詞或書面陳述，除法律有規定
    者外，不得作為證據，刑事訴訟法第159條第1項定有明文。
    查證人甲○○於警詢、檢察官訊問時、原審審理時，及本院
    更(一)審審理中所證被害人行向之燈號為黃燈之證詞均相一致
    ，而本件被告及其選任辯護人均爭執證人甲○○於警詢所為
    之證詞之證據能力，因證人甲○○於警詢之陳述，為審判外
    之陳述，依上開規定並無證據能力，惟因證人甲○○嗣於原
    審審理時，及本院更(一)審審理中亦到庭結證，有關本件主要
    基本事實即被害人行向之燈號為黃燈之證詞均相一致，故本
    院逕採證人甲○○於原審審理時，與本院更(一)審審理中所為
    之證詞，不採證人於警詢之陳述。
四、另按被告以外之人於偵查中向檢察官所為之陳述，除顯有不
    可信之情況者外，得為證據，刑事訴訟法第159條之1第2項
    定有明文。本件證人甲○○於檢察官訊問時所為之陳述，已
    經證人依法具結以擔保其係據實陳述者，且因檢察官代表國
    家偵查犯罪時，原則上當能遵守法定程序，被告及其辯護人
    亦不爭執證人於檢察官偵查時所為證詞之證據能力，又並無
    發現有何顯不可信之具體情況，且證人於原審審理時並以證
    人身分行交互詰問，被告及其辯護人已對該證人行使對質詰
    問權，則證人甲○○於偵查中結證後所為之證言，自有證據
    能力。
五、被告對後引證據，均不爭執，且觀其製作取得之情形，並無
    違法或不當之情況，依形事訴訟法第一百五十九條之五規定
    ，均有證據能力。
貳、認定犯罪事實所憑證據及理由：
一、訊據被告丙○○對於其在安康汽車貨運股份有限公司擔任營
    業大貨車駕駛，為從事駕駛業務之人，於上揭時間、地點駕
    駛營業大貨車左轉，出巷口後，營業大貨車之左後輪，擦撞
    被害人陳威志之頭部，致被害人左額、左顴、下額及頭部擦
    傷、肋骨多處骨折、氣血胸，因失血性休克，於同日下午 3
    時26分許送醫前即已死亡等情，固不否認，惟矢口否認有何
    過失，辯稱：伊所駕駛之營業大貨車駛至 379巷口時，因紅
    燈而停車等待，伊車前係一輛小發財車，車後有一輛中型貨
    車，後來綠燈亮起時，伊車即跟著發財車行駛，出巷口後車
    左轉中華路，伊聽到撞擊聲音，係被害人騎乘的機車煞車失
    當，先行滑倒，當時聽到機車滑倒的聲音很大，伊之車速不
    快，被害人則滑到伊車的左後車輪，碰到輪胎，伊並無過失
    云云。經查：
（一）被告為從事駕駛業務之人，於93年12月1日下午3時許，駕
      駛車牌號碼HP－九三八號營業大貨車，沿臺北縣樹林市○○路 379巷往山佳方向行駛，於行經臺北縣樹林市○○路
      379 巷與中華路有燈光號誌管制之交岔路口，欲左轉至中
      華路時，適有陳威志騎乘車牌號碼JF三－七六五號重型機
      車，沿臺北縣樹林市○○路由山佳往板橋方向直行而至，
      陳威志騎乘之機車，行近交岔路口時，突逢丙○○所駕駛
      之上揭營業大貨車，自巷口駛出，陳威志立即煞車，造成
      機車車輪鎖死，重心不穩，而人車倒地，陳威志則因慣性
      ，仍往前滑行，頭部為丙○○所駕駛營業大貨車之左後車
      輪擦撞，致陳威志左額、左顴、下額及頭部擦傷、肋骨多
      處骨折、氣血胸，因失血性休克，於同日下午 3時26分許
      ，送臺北縣樹林市○○街九號之仁愛醫院前，已急救無效
      而死亡等事實，為被告所不否認，復經證人即現場目擊者
      陳余源於本院審理時結證明確，並有卷附被告駕駛執照、
      汽車行車執照、臺北縣樹林分局交通分隊道路交通事故現
      場圖、道路交通事故調查報告表(一)、(二)、臺北區監理
      所汽車檢驗自動化系統汽車檢驗紀錄表、交通事故當事人
      登記聯單、現場照片57張在卷可稽。而被害人陳威志因本
      件車禍事故，造成左額、左顴、下額及頭部擦傷、肋骨多
      處骨折、氣血胸，因失血性休克，於同日下午 3時26分許
      ，送臺北縣樹林市○○街 9號之仁愛醫院前，已急救無效
      而死亡，有卷附仁愛醫院診斷證明書一紙、臺北縣政府警
      察局樹林分局車禍過失致死陳威志相驗照片資料可按，復
      有臺灣板橋地方法院檢察署檢察官督同檢驗員相驗後，所
      製相驗筆錄、臺灣板橋地方法院檢察署驗斷書、相驗屍體
      證明書、相驗報告書在卷足憑。
（二）按汽車行駛至交岔路口，其行進、轉彎，應遵守燈光號誌
      ，且轉彎車應讓直行車先行，此道路交通安全規則第一百
      零二條第二款、第六款分別定有明文。被告雖於原審審理
      時辯稱：伊所駕駛之營業大貨車駛至 379巷口時，因紅燈
      而停車等待，伊車前係一輛小發財車，車後有一輛中型貨
      車，後來綠燈亮起時，伊即跟著發財車行駛，出巷口，伊
      係綠燈通行云云，惟被告於案發後警員初詢時供稱：「我
      沿中華路 379巷行駛至中華路口要左轉往山佳方向，我見
      路口號誌是綠燈，於是我跟隨前方車輛行駛要通過路口，
      當我行駛至路口車頭已過中華路的中央分隔島時，就聽到
      機車煞車的聲音，我立即煞車減速，我的車輛還未停止，
      後來我又再次煞車才將車輛停止，我下車查看發現機車倒
      在我車身的左後方，機車騎士倒在我大貨車左後輪兩輪之
      間的外側，才知道發生車禍。」云云，比對被告前後供詞
      ，就有無在巷口停等紅燈一事顯然互有矛盾，被告於偵查
      中檢察官相驗時亦未供稱有停等紅燈之情形，就其車速則
      供稱每小時 3、40公里等語，被告於警詢之供述，與相驗
      時於檢察官面前之供述，離案發時間最近，規避刑責之思
      慮及受外界意見之影響最少，是被告於警詢初詢之供詞自
      屬最為可信，故被告於本院審理時所辯，有停等紅燈再行
      起步云云，應非事實；被害人陳威志騎乘機車至上揭巷口
      ，在進入停等線之前，即行煞車，因車速及突然煞車，造
      成機車車輪鎖死，重心不穩，而人車倒地，陳威志則因慣
      性，仍往前滑行，頭部為丙○○所駕駛營業大貨車之左後
      車輪擦撞等情已詳述如上，依此被告出巷口時，如確若所
      辯，係在綠燈後，尾隨前車出巷口，被害人顯不可能在有
      數輛車輛陸續從其右側巷道駛出之情形下，仍不知停車而
      快速駛近巷口，再有突然煞車之舉，被害人騎乘之機車接
      近巷口，會突然煞車，必係有車在其未預期之情況下出現
      ，致其有立刻停車之必要，始有可能。被告所辯其出巷口
      時係在停等紅燈後，尾隨前車緩慢駛出云云，亦與被害人
      現場駕駛之反應不合，尚非可採。
（三）按告訴人、證人之陳述有部分前後不符，或相互間有所歧
      異時，究竟何者為可採，法院仍得本其自由心證予以斟酌
      ，非謂一有不符或矛盾，即應認其全部均為不可採信；尤
      其關於行為動機、手段及結果等之細節方面，告訴人之指
      陳，難免故予誇大，證人之證言，有時亦有予渲染之可能
      ；然其基本事實之陳述，若果與真實性無礙時，則仍非不
      得予以採信。（最高法院著有七十四年臺上字第一五九九
      號判例可資參照。）又以證人所為之供述證言，係由證人
      陳述其所親身經歷事實之內容，而證人均係於體驗事實後
      之一段期間，方於警詢或檢察官偵訊時為陳述，更於其後
      之一段期間，始於審判中接受檢、辯或被告之詰問，受限
      於人之記憶能力及言語表達能力有限，本難期證人於警詢
      或檢察官偵訊時，能鉅細無遺完全供述呈現其所經歷之事
      實內容，更無從期待其於法院審理時，能一字不漏完全轉
      述先前所證述之內容。又每人對發生事物之觀察、記憶、
      判斷與陳述，難期一致，或與證人就檢察官、法官訊（詢
      ）問或詰問之內容，是否能充分理解與完整表達有關，或
      因受限於陳述、智識能力，或因時間久遠而記憶發生混淆
      ，致證人就被告與被害人所騎機車有無碰撞之陳述，在認
      知、記憶上已發生不一致之情，尚不能僅以證人存有部分
      瑕疵之證述，即謂證人在檢察官訊問、原審另案審理中所
      為證述亦全不足採。經查，證人甲○○雖於原審審理時證
      稱：「本件事故係二車直接碰撞，機車車頭撞到貨車左側
      車身」、「貨車衝出來，機車攔腰撞到貨車，機車就倒了
      」、「是機車撞到大貨車後，機車倒下去了，而被貨車拖
      行」等語。然依卷附現場照片顯示，機車車頭並無嚴重毀
      損或斷裂，車頭完好如初，僅右側手把前端及機車右邊後
      側因機車倒地滑行，與地面摩擦造成之擦痕，系爭二車無
      如甲○○所言「直接碰撞」、「攔腰撞擊」情事。參以事
      發後大貨車煞停時車頭已越過分向島而停在對向車道上，
      二車並無碰撞或機車被貨車拖行之跡象，足見甲○○此部
      分證述內容，尚與事實不相符合，此部分之證詞不足作為
      不利被告之認定依據。惟證人甲○○於檢察官訊問、原審
      審理時，及本院更(一)審審理中就有關本件主要基本事實即
      肇事時被害人行向之燈號為黃燈之證詞則均前後證述一致
      ，故該部分證詞，自仍得採信。
（四）被告辯稱伊出巷口左轉前，伊車行方向之燈號係綠燈，惟
      被告所辯前後已有多處矛盾已如上述，被告駕駛車輛出巷
      口時，行車燈號，是否確如被告所辯為綠燈云云，即非無
      審究之必要，本件被害人機車倒地後，滑行至被告所駕駛
      之營業大貨車左側車輛下遭擦撞，被害人機車行向即直行
      中華路上之號誌，已經證人即肇事時目擊者甲○○於檢察
      官訊問時證稱：伊在路口約十幾公尺前，看到中華路之行
      向號誌為綠燈，等到聽到撞擊聲時之號誌，伊確定是黃燈
      （見相驗卷第 144頁）；又證人於原審審理時結證稱：伊
      當時是乘坐轎車，車禍時伊可通視二車狀況，大貨車行向
      的燈號伊不可能看見。伊看到的是機車行向的燈號，伊跟
      機車是同樣的行向。伊行向的燈號在二車碰撞時是黃燈等
      語（見原審卷第75、76頁），又證人甲○○於本院更(一)審
      審理中亦結證：伊當時是開自用小客車，沿臺北縣樹林市
      ○○路由山佳往新莊、板橋方向行駛，與被害人是同一行
      車方向，被害人騎乘之機車在伊前面，車禍發生當時中華
      路之行向號誌是黃燈等語（見更一審卷54頁），衡之被害
      人在路口緊急煞車之駕駛反應，應係在見到路口號誌已將
      變為紅燈而有必要快速穿越之必要，始會快速接近路口，
      但此時右側巷道，突有被告所駕之大貨車駛出，被害人始
      有急煞車之必要，較為合理。被告所辯其在出巷口前先停
      等紅燈，再依順序第二輛車駛出左轉中華路等節，若果無
      訛，被害人行向之燈號為紅燈應已有數秒，依卷內現場圖
      及現場照片所示，被害人行向之中華路為雙向六線道之柏
      油路，路面寬廣，前後視界良好，被害人顯無可能在已有
      車輛自其車道右側巷道，緩慢駛出通過路口時，而仍闖越
      紅燈，向第二輛駛出被告所駕之營業大貨車衝撞。故被告
      所辯伊車行向為綠燈云云，應係事後圖免罪責之詞，亦不
      足採信。本件車禍時，肇事地點之交通號誌運作正常，此
      有道路交通事故調查報告表(一)足按，依證人甲○○所證，
      被害人行向之燈號為黃燈，再佐以另一證人乙○○於本院
      結證稱：伊當時之位置約在樹林市○○路 381號前附近，
      伊原背對馬路，當時先聽到尖銳的聲音，事後才知是機車
      和地面摩擦聲，伊聽到聲音後轉向肇事路口，看到油罐車
      在路口仍在滑動中，約滑行一個車道距離，斯時油罐車行
      向之號誌是紅燈的等語（見本院更(一)審卷第26頁反面、29
      頁），及參以被告自稱當時時速為30至40公里，故其一秒
      鐘之行駛距離約有 8.3公尺至11公尺，另依本件道路交通
      事故現場圖之記載觀之，中華路共有六車道，一個車道距
      離約接近 8公尺等情綜合判斷，足見證人乙○○所見應係
      肇事後1、2秒鐘之瞬間，經核與另一證人甲○○之證詞相
      互勾稽，亦與一般號誌之運作情形相符，可知被告自中華
      路379巷口駛出欲左轉中華路前，行向之號誌自為紅燈無
      疑。
（五）按刑法上之過失犯，其過失責任之有無，應以行為人之懈
      怠或疏虞與結果之發生，有無相當因果關係為斷。而業務
      過失致人於死罪，因其從事特定事務為業，故在業務上所
      應負之注意義務，應較常人為高，用以維護安全。是以行
      為人在有預見可能之情況下，對危險之可能發生負有防止
      或注意之義務，若竟疏未履行此等義務，致此項危險發生
      實害，該行為人之不作為，亦該當本罪之過失行為，此有
      最高法院八十六年度台上字第三四六六號判決足供參照。
      查本件被告駕駛營業大貨車，且領有職業聯結車駕駛執照
      ，此有被告駕駛執照影本附卷可考，被告既為從事駕駛業
      務之人，就此攸關車輛是否得安全行駛之重要事項，理應
      較一般常人更應注意，以確保行車安全，而依本次車禍肇
      事當時之天候晴、日間自然光線、乾燥之柏油路面，並無
      缺陷、也無障礙物、視距良好等情，亦有上開車禍現場照
      片及道路交通事故調查報告表(一)可稽，並無不能注意之
      情事，竟應注意能注意而疏於注意，貿然以每小時30至40
      公里之時速，闖越該交叉路口之紅燈號誌，左轉中華路，
      使被害人所騎乘之機車，在突逢被告所駕駛之上揭營業大
      貨車，自巷口駛出之際，立即煞車，造成機車車輪鎖死，
      重心不穩，而人車倒地，陳威志則因慣性，仍往前滑行，
      頭部為丙○○所駕駛營業大貨車之左後車輪擦撞，而傷重
      不治死亡，是被告之駕車肇事行為，顯有過失。另被害人
      陳威志因本件事故造成如上所述之傷勢，而於送到醫院前
      死亡，已如前述，是被告之過失行為，與被害人之死亡結
      果間，具有相當之因果關係，至為灼然。被告徒以上揭各
      詞置辯，仍無解其因疏未注意而應負之過失責任。
（六）綜上證據綜合判斷，被告所辯未闖紅燈，無過失云云，係
      其卸責之詞，不足採信。是本件事證明確，被告過失駕車
      肇事犯行，已堪認定，應依法論科。
二、按被告係於安康汽車貨運股份有限公司擔任營業大貨車駕駛
    ，為從事駕駛業務之人，業據被告供明在卷，並有上述行車
    執照、駕駛執照可佐，其因業務上之過失致被害人死亡，核
    其所為係犯刑法第二百七十六條第二項之業務過失致死罪。
    查被告行為後，刑法於九十四年二月二日修正公布，九十五
    年七月一日施行，有關自首之規定，修法前規定係減輕其刑
    ；而修法後則規定得減輕其刑，自屬法律有變更，依新法第
    二條第一項規定，比較新舊法結果，自以修法前之規定有利
    於行為人。被告於肇事後留在現場，並在未為任何有偵查犯
    罪職權之公務員發覺前，向到達事故現場處理員警坦承係其
    肇事，此有臺北縣政府警察局樹林分局道路交通事故肇事人
    自首情形紀錄表在卷可查，是被告對於未被發覺之犯罪自首
    而接受裁判，應依修正前刑法第六十二條前段之規定，減輕
    其刑。末查，現行刑法施行法第一條之一第一項規定中華民
    國九十四年一月七日刑法修正施行後，刑法分則編所定罰金
    之貨幣單位為新臺幣；第二項前段規定九十四年一月七日刑
    法修正時，刑法分則編未修正之條文定有罰金者，自九十四
    年一月七日刑法修正施行後，就其所定數額提高為三十倍，
    該條立法理由謂：「刑法二十四年施行後，為解決國民所得
    經濟水準已大幅提昇問題，有關罰金與罰鍰倍數之調整及銀
    元與新臺幣之折算標準，訂有『罰金罰鍰提高標準條例』及
    『現行法規所定貨幣單位折算新臺幣條例』，除罰金以一銀
    元折算三元新臺幣外，並將七十二年六月二十六日以前修正
    之刑法部分條文罰金數額提高為十倍；其後修正者則不再提
    高倍數，亦即刑法分則各罪罰金數額視前開情形分別提高為
    三十倍或三倍。考量新修正之刑法施行後，不再適用『現行
    法規所定貨幣單位折算新臺幣條例』，為使罰金數額趨於一
    致，避免衍生新舊法比較適用問題，以緩和實務適用法律之
    衝擊，於不變動罰金數額之前提下，爰為第二項規定。」，
    從立法理由知，該條立法之目的即在避免比較新舊法之煩瑣
    ，且該條係屬準據法之特別規定，無與罰金罰鍰提高標準條
    例有關規定，再行比較新舊法適用之問題（可參呂潮澤著新
    修正刑法適用問題之探討，法官協會雜誌第八卷第一期第一
    ○○頁），本件上開刑法第二百七十六條係屬於「九十四年
    一月七日刑法修正時，刑法分則編未修正之條文定有罰金者
    」，於法律之適用自應就新法之法定刑變更為新臺幣，並提
    高其罰金刑金額為三十倍，附此敘明。
三、原審對被告論罪科刑，固非無見，惟查：
（一）被告之犯罪時間係在96年 4月24日之前，原判決未及適用
      中華民國96年罪犯減刑條例予以減刑，容有未洽。
（二）又本件判決後，被告之僱用人安康汽車貨運股份有限公司
      已於98年4月20日，依本院96年度上字第661號民事判決結
      果，就賠償金、利息及訴訟費用等給付達成協議，同意扣
      除訴訟費用後，給付賠償金額（含利息）予被害人家屬丁○○、陳羽芩新臺幣（下同）129萬7千元，另給付被害人
      家屬陳利登、鄭美玲111萬7千元（目前僅剩98年11月25日
      最後一期款16萬2125元、13萬9625元尚未給付），此有98
      年4月20日所簽立之協議書1份（見本院更一審卷第61頁至
      69 頁）在卷可參，本件被告與其僱用人安康汽車貨運股
      份有限公司就民事責任依法應係連帶負責，安康汽車貨運
      股份有限公司於清償後，並得依法向被告請求償還各自分
      擔之部分及利息，是本件民事賠償部分，被害人家屬既已
      與被告之僱用人達成上述協議，且已受領大部分之賠償金
      額，並為告訴代理人所是認，此為原審量刑時所未及審酌
      ，致判決理由未予說明，尚有未洽。
    被告雖否認闖紅燈，亦否認有過失云云，雖無可取，惟原判
    決既有上揭可議之處，自應由本院將原判決撤銷，就該案件
    自為判決。
四、爰審酌被告係從事駕駛業務之人，其因上開過失而致被害人
    陳威志死亡，對被害人及其家屬所造成無法回復之損害，以
    及犯後否認犯行之態度，本案被告之僱用人安康汽車貨運股
    份有限公司已先賠償上開賠償金等費用予被害人家屬，已如
    前述，而被告個人則尚未與被害人家屬達成和解，亦未賠償
    被害人家屬之損害，被告前述闖紅燈之過失程度甚鉅，及其
    品行尚無不良，有本院被告丙○○前案紀錄表在卷可稽，犯
    罪之動機、手段、智識程度為國小畢業，犯後態度等一切情
    狀，量處如主文第二項所示之刑，以示懲儆。又被告之犯罪
    時間係在96年 4月24日之前，爰依中華民國96年罪犯減刑條
    例第 2條第1項第3款規定，減其宣告刑至二分之一如主文第
    二項所示，及就減得之刑，依中華民國96年罪犯減刑條例第
    9 條、修正前刑法第41條第 1項前段規定，諭知易科罰金之
    折算標準。
據上論斷，應依刑事訴訟法第369條第1項前段、第364條、第299
條第1項前段，刑法第276條第2項，刑法第 2條第1項前段、修正
前刑法第41條第 1項前段、第62條前段，修正前罰金罰鍰提高標
準條例第 1條前段，刑法施行法第1條之1第1項、第2項前段，中
華民國96年罪犯減刑條例第 2條第1項第3款、第7條、第9條，判
決如主文。
本案經檢察官劉文水到庭執行職務。
中    華    民    國    98    年    11    月    10    日
                  刑事第七庭  審判長法  官  陳晴教
                                    法  官  楊智勝
                                    法  官  游紅桃
以上正本證明與原本無異。
如不服本判決，應於收受送達後10日內向本院提出上訴書狀，其
未敘述上訴之理由者並得於提起上訴後10日內向本院補提理由書
（均須按他造當事人之人數附繕本）「切勿逕送上級法院」。
                                    書記官  戴伯勳
中    華    民    國    98    年    11    月    13    日
附錄：本案論罪科刑法條全文
中華民國刑法第276條（過失致死罪）
因過失致人於死者，處2年以下有期徒刑、拘役或2千元以下罰金
。
從事業務之人，因業務上之過失犯前項之罪者，處5 年以下有期
徒刑或拘役，得併科3千元以下罰金。


司法院資訊處製作；財團法人民間司法改革基金會備份。
